【裁判字號】    97,交易,29
【裁判日期】    971120
【裁判案由】    過失傷害
【裁判全文】
臺灣臺南地方法院刑事判決              97年度交易字第29號
公  訴  人  臺灣臺南地方法院檢察署檢察官
被      告  丙○○○
選任辯護人  王進輝律師
上列被告因過失傷害案件，經檢察官提起公訴（97年度偵字第10
83號），本院判決如下：
    主  文
丙○○○從事業務之人，因業務上之過失傷害人，處有期徒刑肆
月，如易科罰金，以新臺幣壹仟元折算壹日。
    事  實
一、丙○○○未考領駕駛執照，平日以騎乘機車，載運豬肉販賣
    為業，為從事業務之人，其於民國九十六年七月一日上午七
    時十五分許，騎乘車牌號碼ＸＴ６－０２７號重型機車，沿
    臺南縣新化鎮○○路由北往南方向行駛，行經民生路一八六
    巷交岔路口時，本應注意轉彎車應暫停讓直行車先行，而依
    當時之天候晴朗、柏油路面乾燥、無缺陷、無障礙賽、視距
    復屬良好，並無不能注意之情事，竟疏未注意，貿然左轉，
    適對向車道沿民生路由南往北方向駛至，由丁○○搭載張戊○○所騎乘之車牌號碼ＨＮ９－００８號重型機車見狀閃避
    不及，丙○○○騎乘上開重型機車之前車輪與丁○○所騎乘
    上開重型機車之左側腳踏板處發生碰撞，致丁○○、張戊○○均人車倒地，丁○○因而受有左足踝深擦傷、右鎖骨脫位
    、右肩旋轉環膜破裂之傷害；張戊○○受有胸部挫傷、右肩
    挫傷、頭部外傷、右額撕裂傷、右肺挫傷、右側第三至十肋
    骨骨折合併血氣胸及右眼眼球鈍挫傷之傷害。丙○○○於肇
    事後，在未有偵查犯罪職務之機關或公務員發覺其為犯罪人
    前，即向處理本件道路交通事故，尚不知肇事者為何人之臺
    南縣警察局新化分局交通事故處理小隊警員供承其肇事犯罪
    ，自首並接受裁判。
二、案經丁○○、張戊○○訴由臺南縣警察局新化分局報告臺灣
    臺南地方法院檢察署檢察官偵查起訴。
    理  由
壹、程序部分：
    按被告以外之人於審判外之陳述，經當事人於審判程序同意
    作為證據，法院審酌該言詞陳述或書面陳述作成時之情況，
    認為適當者，亦得為證據。當事人、代理人或辯護人於法院
    調查證據時，知有刑事訴訟法第一百五十九條第一項不得為
    證據之情形，而未於言詞辯論終結前聲明異議，視為有前項
    之同意，刑事訴訟法第一百五十九條之五定有明文。查證人
    即告訴人丁○○、張戊○○於警詢及偵查中之證言為審判外
    之陳述而屬傳聞證據，及公訴人於偵、審中提出之各項具傳
    聞性質之證據資料，公訴人、被告於本院審判程序中對於前
    述證人於警詢及偵查中之證述及其他相關具傳聞性質之證據
    資料之證據能力，均表示無意見，且迄於言詞辯論終結前亦
    未聲明異議。本院審酌上開各項證據資料作成之情況，核無
    違法取證或其他瑕疪，且為證明本件犯罪事實所必要之重要
    關係事項，認為以之作為證據為適當，上開證人於審判外之
    陳述及其他相關證據資料，自得採為證據，合先敘明。
貳、實體部分：
一、訊據被告丙○○○固坦承於前揭時間，騎乘車牌號碼ＸＴ６
    －０２７號重型機車，沿臺南縣新化鎮○○路行駛，且與由
    告訴人丁○○所騎乘搭載告訴人張戊○○之車牌號碼ＨＮ９
    －００８號重型機車發生擦撞，並致告訴人丁○○、張戊○○人車倒地，而受有上揭傷害之事實，惟矢口否認有何過失
    行為，並辯稱：伊案發時騎乘車牌號碼ＸＴ６－０２７號重
    型機車，係沿臺南縣新化鎮○○路由南往北方行駛，並非由
    北往南方向行駛，係告訴人丁○○所騎乘之上開重型機車，
    自後追撞伊所騎乘之上開重型機車，伊並無過失；鈞院命臺
    南縣警察局新化分局繪製相關地點之位置圖，亦呈現出被告
    住所在頂山（最南），新化果菜市場（中間），事故地點
    民生路及民生路一八六巷路口（最北），配合被告之第一次
    警訊筆錄陳稱「從新化鎮青果市場出發欲前往民生路」，兩
    者互核一致，被告所辯真實度極高；參酌警方繪製現場圖Ｂ
    車（即告訴人丁○○所騎乘車牌號碼ＨＮ９－００８號重型
    機車），其刮地痕係民生路由南往北延伸八．五公尺，而Ａ
    車（即被告所騎乘車牌號碼ＸＴ６－０２７號重型機車），
    其刮地痕係民生路由南往北延伸五．五公尺，警攝現場照片
    亦顯示出Ａ車與Ｂ車之刮地痕皆由南往北延伸，且Ｂ車刮地
    痕在南，Ａ車刮地痕在北，基上，若從力學、慣性之方面觀
    察，兩車相撞後，都還向前（由南而北）造成刮地痕，側撞
    造成此情況之機率似乎比較低，反而是前後追撞導致此情形
    之機率比較高；被告所騎乘上開重型機車，前輪紅色部分為
    輪胎蓋，若告訴人所述被告前車頭撞擊告訴人機車左前踏板
    屬實（被告否認），且留下紅色漆痕，依告訴人機車踏板毀
    損之情形，則被告之前輪應該有內縮，車頭白色檔泥板應該
    有毀損之跡象、輪胎蓋之紅漆應有摩擦脫落之痕跡，但依警
    攝照片，該四幀照片中，被告之機車前輪似無內縮，白色擋
    泥板並無毀損跡象，前輪蓋之紅漆亦無摩擦脫落之痕跡，又
    被告機車輪胎紅蓋，地面距紅前輪蓋之距離為五十五公分，
    告訴人機車之左前踏板頂多二十五公分高，縱然兩車撞擊使
    紅漆附著於告訴人之機車，似亦不應附著於踏板之位置，且
    被告前輪蓋之紅漆係屬重紅色與前踏板之紅色亦有不符，至
    於被告機車籃破損部分，被告之車籃本就破損生鏽，並非本
    次車禍造成，且若依告訴人所述被告撞擊伊機車之左側踏板
    ，則左側踏板上方機車騎士容納腳部之空間，依警卷該車體
    塑膠部份亦無遭撞擊毀損之跡象，告訴人丁○○則自承撞擊
    三角錐，依三角錐破損之情形及其淺紅色，左側踏板之淺紅
    色更像係撞擊三角錐所遺留，被告於警訊時供稱「是對方從
    後方撞擊我車後載豬肉的框架」，警攝照片中，被告機車右
    後側掛之置物箱，反倒是有損毀撞裂之跡象，被告所辯從後
    被撞擊，尚非不可信；再參酌告訴人丁○○、張戊○○二人
    於鈞院審理時之供述，不但告訴人丁○○所述前後不一，告
    訴人丁○○、張戊○○二人之供述亦有矛盾，是被告所辯遭
    告訴人之機車從後面撞擊，並非全然無稽云云。經查：
(一)、告訴人丁○○、張戊○○如何於前揭時、地，因被告騎乘之
    上開重型機車貿然左轉，告訴人丁○○見狀閃避不及，致被
    告騎乘上開重型機車之前方車頭與告訴人丁○○所騎乘上開
    重型機車之左側腳踏車板處發生碰撞而肇事，並致告訴人丁○○、張戊○○分別受有前揭傷害等情，迭據告訴人丁○○
    、張戊○○於警詢、偵查及本院審理中明確指訴：九十六年
    七月一日上午七時十五分許，告訴人丁○○騎乘車牌號碼Ｈ
    Ｎ９－００８號重型機車搭載告訴人張戊○○，沿臺南縣新
    化鎮○○路由南往北方向行駛，行經民生路一八六巷交岔路
    口時，被告騎乘車牌號碼ＸＴ６－０２７號重型機車沿民生
    路由北往南行駛至該肇事之交岔路口時，車速很快未打方向
    燈且突然左轉，告訴人丁○○閃避不及，被告騎乘之機車前
    車輪與告訴人丁○○騎乘機車之左側腳踏板處發生碰撞，致
    告訴人丁○○、張戊○○均人車倒地，告訴人丁○○因而受
    有左足踝深擦傷、右鎖骨脫位、右肩旋轉環膜破裂之傷害；
    告訴人張戊○○則受有胸部挫傷、右肩挫傷、頭部外傷、右
    額撕裂傷、右肺挫傷、右側第三至十肋骨骨折合併血氣胸及
    右眼眼球鈍挫傷之傷害等語（詳警卷第三之一頁至第六之三
    頁；臺灣臺南地方法院檢察署九十七年度核交字第三二０號
    偵查卷第三頁、第四頁；本院卷第五十九頁至第六十三頁、
    第六十五頁至第六十七頁）。此外，並有臺南縣警察局新化
    分局道路交通事故現場圖一紙、道路交通事故調查報告表(一)
    、(二)一份、財團法人奇美醫院所出具告訴人丁○○、張戊○○之診斷證明書各二紙及道路交通事故現場蒐證照片二十八
    幀附卷（詳警卷第八之一頁至第八之三頁、第十之二頁、第
    十之五頁至第十之七頁、第十八之一頁至第十九之十四頁）
    可稽，再參以被告坦承於上述時間，騎乘車牌號碼ＸＴ６－
    ０２７號重型機車，沿臺南縣新化鎮○○路行駛，且與由告
    訴人丁○○所騎乘搭載告訴人張戊○○之車牌號碼ＨＮ９－
    ００８號重型機車發生擦撞，並致告訴人丁○○、張戊○○
    人車倒地，而受有上揭傷害之事實，堪認告訴人丁○○、張
    戊○○上揭指訴有相當之可信性。
(二)、按告訴人、證人之陳述有部分前後不符，或相互間有所歧異
    時，究竟何者為可採，法院仍得本其自由心證予以斟酌，非
    謂一有不符或矛盾，即應認其全部均為不可採信；尤其關於
    行為動機、手段及結果等之細節方面，告訴人之指陳，難免
    故予誇大，證人之證言，有時亦有予渲染之可能；然其基本
    事實之陳述，若果與真實性無礙時，則仍非不得予以採信（
    最高法院七十四年台上字第一五九九號判例意旨參照）。又
    按證人之供述前後縱有參差或歧異不一，事實審法院仍得本
    於經驗法則，斟酌其他情形，作合理之比較定其取捨，苟所
    供述證據之一部與基本事實相符時，仍得資為斷罪之依據；
    證人之陳述前後不符，或因記憶淡忘、或事後迴護被告、或
    因其他事由所致，究竟何者可以採信，法院應本其自由心證
    斟酌何者與事實相符，以為取捨，非謂一有不符或矛盾，即
    認其全部證言均為不可採信（最高法院八十五年度台上字第
    四九四０號、九十年度台上字第六０七八號判決意旨參照）
    。查證人丁○○於本院九十七年十月十五審判期日到庭結證
    ：「（當時被告撞到你機車哪個部位？）被告的前車輪撞到
    我機車的左側腳踏板，我沒有馬上倒地，我又往前行駛撞到
    前面小貨車的後方，我的機車才倒地。」、「我站起來看到
    三角錐倒地，三角錐放在那裡，一定會撞到，應該是有撞到
    三角錐。」、「當時是括地痕沒錯，我現在想一想，當時是
    我被被告撞倒之後機車摔倒，是滑倒後才去撞到小貨車。」
    、「我是往左邊倒下壓到我的左腳。」、「（張戊○○）跟
    我一樣往左倒。」、「（往左倒下後，有無滑行？）有。」
    、「（你的機車也是左邊去刮到地面？）是的。」、「．．
    ．被告發生車禍之後，有牽起機車將機車擺放與我們同向。
    」、「我記得被告從對面過來，撞到我倒地後被告有滑行有
    刮痕，至於多遠，方向如何我就不知道。」等語（詳本院卷
    第六十一頁至第六十五頁）；證人張戊○○亦於上開審判期
    日到庭結證：「當時我們被撞到後，丁○○的機車就前衝撞
    到小貨車，而後反彈回來我們才倒地。我不能確認丁○○的
    機車撞到小貨車前有無倒地滑行。」、「（被告的機車有無
    倒地？）有，被告的機車撞到三角錐，然後被告馬上起身牽
    起他的機車。」等語（詳本院卷第六十七頁）。經核其二人
    之供述，告訴人丁○○供陳其騎乘之機車與被告騎乘之機車
    發生碰撞後，是否馬上倒地，及其二人供陳案發現場之三角
    錐於車禍發生後如何遭撞及倒地等情，固有部分前後不符，
    或相互間有所歧異之情。然告訴人丁○○騎乘之機車於與被
    告騎乘之機車發生碰撞後，告訴人丁○○所騎乘之機車隨即
    不穩失控，最後告訴人丁○○、張戊○○均人車倒地受有上
    揭傷害，其二人於車禍瞬間發生慌亂間，已難荷責其二人正
    確無誤認知如何倒地滑行及撞及路旁三角錐等情，且其二人
    難免因時間、記憶淡忘及認知能力等因素，就上揭車禍發生
    後如何倒地滑行及撞及路旁三角錐等情，致供述前後不符，
    或相互間有所歧異，然依前揭最高法院判例、判決意旨，非
    謂證人之陳述有部分前後不符，或相互間有所歧異時，即應
    認其全部均為不可採信。
(三)、本件告訴人丁○○、張戊○○前後於警詢及本院審理時之指
    訴，在告訴人丁○○所騎乘之機車於與被告所騎乘機車發生
    碰撞後，如何倒地滑行及撞及路旁三角錐倒等細節方面雖有
    前後不符，或相互間有所歧異之情，但其二人指證於前揭時
    、地，被告騎乘車牌號碼ＸＴ６－０２７號重型機車沿民生
    路由北往南行駛至該肇事之交岔路口時，車速很快突然左轉
    ，告訴人丁○○閃避不及，被告騎乘之機車前方與告訴人丁○○騎乘機車之左側腳踏板處發生碰撞之基本事實，則始終
    如一。另依卷附案發後告訴人丁○○所駛乘車牌號碼ＨＮ９
    －００８號重型機車及被告所騎乘車牌號碼ＸＴ６－０２７
    號重型機車之照片十四幀（詳警卷第十九之七頁至第十九之
    十三頁），可知本件車禍兩車發生碰撞後，告訴人丁○○所
    騎乘機車左側腳踏板前緣有擦撞痕，且與前方車頭車殼接合
    處並已斷裂破損，車頭輪胎上方藍色擋泥土蓋則無明顯之擦
    撞痕，且未破裂損壞；被告所騎乘上開機車，前車輪輪胎之
    高度明顯高於告訴人丁○○所騎乘機車之腳踏板，前輪輪胎
    上方紅色擋泥土蓋前緣在前輪輪胎後方，車頭前方置物籃部
    分凹陷扭曲變形，機車後方除右後方塑膠置物箱外緣有刮擦
    痕、置物箱上蓋後方有一略呈半月形之破洞，但無法確認係
    新舊刮擦痕及破洞外，並無其他明顯之擦撞痕，再參以告訴
    人丁○○所騎乘之機車於與被告所騎乘之機車發生碰撞後，
    在民生路由南往東北之方向留下一道長達八．五公尺之刮地
    痕，且車頭朝東北、車尾朝西南往右倒在路旁，此觀卷附之
    上揭道路交通事故現場圖一紙即明（詳警卷第八之一頁）。
    綜此，可知告訴人丁○○所騎乘之上開重型機車應係遭被告
    所騎乘上開機車前輪輪胎由其左側腳踏板處撞擊後，並因此
    往右前方（即東北方向）偏行滑倒後，始在路面上留下一道
    由南往東北方向之刮地痕，否則被告所騎乘機車前輪輪胎上
    方紅色擋泥土蓋應會有撞擊痕跡或破損等情；另倘如被告所
    辯伊案發時騎乘上開重型機車，係沿臺南縣新化鎮○○路由
    南往北方行駛，且係遭告訴人丁○○自後追撞伊所騎乘之上
    開重型機車者，而告訴人丁○○所騎乘之上開重型機車又在
    路面上留有上揭一道長達八．五公尺之刮地痕，則是時告訴
    人丁○○自後追撞被告所騎乘機車之力道應非輕微，勢必在
    被告上開重型機車右後方置物箱或車牌或黑色擋泥土蓋或其
    他位置零件等處留在明顯之擦撞痕跡，然被告所騎乘之上揭
    重型機車於肇事後，機車後方並無明顯之擦撞痕跡。準此，
    被告此部分之辯詞，顯與客觀之事證不符，要難採憑。
(四)、依卷附之上揭道路交通事故現場圖一紙及道路交通事故現場
    蒐證照片二幀（詳警卷第八之一頁、第十九之五頁下方、第
    十九之六頁上方照片標示Ａ車即車牌號碼ＸＴ６－０２７號
    重型機車刮地痕部分），固可知本件車禍兩車發生碰撞後，
    被告所騎乘上開重型機車於肇事後，在告訴人丁○○所騎乘
    上開重型機車所留下刮地痕之右前方（按即東北方）起往略
    西北方向，留下一道長五．五公尺之刮地痕，且此二條刮地
    痕並有交叉之情，被告所騎乘上開重型機車站立停放於該刮
    地痕之末，且車頭朝南、車尾朝北。另證人即案發後到場處
    理並製作上揭道路交通事故現場圖之警員乙○○於本院九十
    七年十一月六日並到庭證稱：警卷第十九之五頁下方照片所
    示之刮地痕即是被告騎乘機車之刮地痕，有五．五公尺長，
    因現場有目擊證人指稱，被告穿越民生路巷口西向東作橫越
    ，與告訴人所騎乘之機車（南往北）發生碰撞，加上括地痕
    與倒地之位置吻合，另因被告之機車已經牽起來，且該機車
    又在該刮地痕五．五公尺之位置，所以伊判斷該刮地痕是被
    告機車所留下之刮地痕等語（詳本院卷第九十七頁至第九十
    九頁）。然被告於本院審理時供承：伊與告訴人丁○○所騎
    乘之重型機車發生車禍後，所騎乘之機車有倒地滑行，機車
    最後是倒在鐵皮屋前告訴人丁○○所騎乘機車之左側，即如
    警卷第十九之四頁上方照片當庭以原子肇圈起處（按即告訴
    人丁○○所騎乘機車倒地處約併行之左方），後來伊有將機
    車牽起來等語（詳本院卷第一０六頁、第一０七頁）。是依
    被告之供述可知，被告於本件車禍發生後，已將其倒地之機
    車牽離其所陳最後滑行倒地之位置，再佐以前揭道路交通事
    故現場圖之記載及證人乙○○之證言，可知被告最後將其所
    騎乘之機車自最後滑行倒地之位置牽至上揭現場圖所載刮地
    痕之末站立停放，再參以被告所騎乘之機車於兩車發生車禍
    後，苟確因倒地滑行留下上揭五．五公尺之刮地痕者，其所
    騎乘機車理應於外觀四週某處留下明顯之刮擦痕跡，然被告
    所有上開機車於肇事後，僅於其機車右後方塑膠置物箱外緣
    有刮擦痕、置物箱上蓋後方有一略呈半月形之破洞（惟被告
    陳稱此等刮擦痕及破洞係告訴人丁○○騎乘之機車撞擊所致
    ，與該機車倒地滑行無關），已如前述，並無其他因機車倒
    地滑行所致之刮擦痕。準此，證人乙○○以被告之機車在該
    刮地痕五．五公尺之位置等情，判斷該刮地痕係被告機車所
    留，難認與事實相符，自難以上揭五．五公尺之刮地痕而為
    被告有利之認定。
(五)、按機器腳踏車行駛至交岔路口，其轉彎，應依標誌或標線之
    規定行駛；無標誌或標線者，應依第一百零二條之規定行駛
    ，道路交通安全規則第九十九條第二項定有明文。而道路交
    通安全規則第一百零二條第一項第七款則規定，汽車行駛至
    交岔路口，轉彎車應讓直行車先行。查被告為機器腳踏車之
    駕駛人，而本件肇事之交岔路口，其轉彎並無車道遵行方向
    、靠右（左）行駛、行車方向指示等標誌，或行車方向專用
    標字等標線，依前揭說明，被告自應依道路交通安全規則第
    一百零二條第一項第七款之規定，轉彎車應讓直行車先行。
    被告為汽車駕駛人，自應注意及此。又本件車禍事故發當時
    ，天候晴朗、柏油路面乾燥、無缺陷、無障礙賽、視距復屬
    良好，有上揭道路交通事故調查報告表(一)一份在卷可憑，並
    無不能注意車前狀況之情事。然被告卻疏未注意上揭道路交
    通安全規則，未禮讓直行騎乘車牌號碼ＨＮ９－００８號重
    型機車之告訴人丁○○先行，即於肇事之交岔路口貿然左轉
    ，致其所騎乘上開重型機車之前輪輪胎撞擊告訴人丁○○所
    騎乘上開重型機車左側腳踏板處而肇事，並致告訴人丁○○
    、張戊○○分別受有上揭傷害，顯見被告前述過失行為，為
    本件車禍之肇事原因，且被告之過失行為與告訴人丁○○、
    張戊○○所受傷害間，復有相當因果關係。又本件經送請臺
    灣省臺南區車輛行車事故鑑定委員會鑑定，鑑定結果中亦認
    ：被告駕駛普通重型機器腳踏車，轉彎車未讓直行車先行，
    為肇事原因；嗣再送請臺灣省車輛行車事故覆議鑑定委員會
    鑑定，其鑑定結果，則維持臺灣省臺南區車輛行車事故鑑定
    委員會之鑑定意見，此有臺灣省臺南區車輛行車事故鑑定委
    員會九十六年九月十二日臺南區９６０６４１號鑑定意見書
    及臺灣省車輛行車事故覆議鑑定委員會九十七年三月四日覆
    議字第０９７６２００７９１號函各一份在卷（詳警卷第十
    一之１一頁；前揭偵查卷第十三頁）可參。綜上所述，被告
    前揭所辯顯係事後卸責之詞，不足採信，本件事證明確，被
    告過失犯行洵堪認定。
二、查被告丙○○○平日以騎乘機車，載運豬肉販賣為業，於本
    件行為時係騎乘車牌號碼ＸＴ６－０２７號重型機車，載運
    豬肉四處販售，業據其供明在卷（詳本院九十七年十一月六
    日審理筆錄），而為從事業務之人。核被告丙○○○所為，
    係犯刑法第二百八十四條第二項前段之業務過失傷害罪。公
    訴人原雖認被告涉犯刑法第二百八十四條第一項前段之過失
    傷害罪，惟被告平日以騎乘機車，載運豬肉販賣為業，於本
    件行為時係騎乘車牌號碼ＸＴ６－０２７號重型機車，欲載
    運豬肉四處販售，已如前述，並經蒞庭公訴檢察官當庭變更
    起訴法條為刑法第二百八十四條第二項前段之業務過失傷害
    罪（詳本院九十七年十一月六日審理筆錄），本院復已當庭
    告知被告法條變更之相關權利，是本院自得就被告所犯之刑
    法第二百八十四條第二項前段之業務過失犯行予以審究，併
    此敘明。被告一業務過失行為致告訴人丁○○、張戊○○二
    人分別受傷，係一行為觸犯數罪名，為同種想像競合犯，應
    依刑法第五十五條規定，從一重業務過失傷害罪處斷。被告
    無駕駛執照騎乘機車，因而致人受傷，依道路交通管理處罰
    條例第八十六條第一項，加重其刑。又被告肇事後，在未有
    偵查犯罪職務之機關或公務員發覺其為犯罪人前，即向處理
    本件道路交通事故，尚不知肇事者為何人之臺南縣警察局新
    化分局交通事故處理小隊警員供承其肇事犯罪，自首並接受
    裁判等情，有新化分局道路交通事故肇事人自首情形紀錄表
    一紙在卷（詳警卷第十四之一頁）可憑，依刑法第六十二條
    前段之規定減輕其刑。爰審酌被告並無刑案前科紀錄，有臺
    灣臺南地方法院檢察署刑案資料查註紀錄表及臺灣高等法院
    被告前案紀錄表各一份在卷可按，堪認其品性尚佳，並審酌
    被告未考領駕駛執照即騎乘機車上路，行經交岔路口轉彎車
    復未暫停讓直行之告訴人丁○○所騎乘之機車先行而肇事，
    並致告訴人丁○○受有左足踝深擦傷、右鎖骨脫位、右肩旋
    轉環膜破裂之傷害，告訴人張戊○○則受有胸部挫傷、右肩
    挫傷、頭部外傷、右額撕裂傷、右肺挫傷、右側第三至十肋
    骨骨折合併血氣胸及右眼眼球鈍挫傷等傷害之過失程度及情
    節，並參酌被告之生活狀況、智識程序、迄未與告訴人丁○○、張戊○○二人達成和解賠償損害，暨犯罪後否認犯行之
    態度等一切情狀，量處如主文所示之刑，並諭知易科罰金之
    折算標準，以資懲儆。
據上論斷，應依刑事訴訟法第二百九十九條第一項前段、刑法第
二百八十四條第二項前段、第五十五條、第六十二條前段、第四
十一條第一項前段，道路交通管理處罰條例第八十六條第一項，
刑法施行法第一條之一，判決如主文。
本案經檢察官甲○到庭執行職務。
中    華    民    國    97    年    11    月    20    日
                        交通法庭  法  官  陳金虎
以上正本證明與原本無異。
如不服本判決應於收受本判決後10日內向本院提出上訴書狀，並
應敘述具體理由。如未敘述上訴理由者，應於上訴期間屆滿後20
日內向本院補提理由書狀（均須按他造當事人之人數附繕本）「
切勿逕送上級法院」。
                                  書記官  蔡明峰
中    華    民    國    97    年    11    月    20    日
附錄本案論罪科刑法條全文：
中華民國刑法第二百八十四條第二項：
從事業務之人，因業務上之過失傷害人者，處一年以下有期徒刑
、拘役或一千元以下罰金，致重傷者，處三年以下有期徒刑、拘
 役或二千元以下罰金。


司法院資訊處製作；財團法人民間司法改革基金會備份。
